臺灣雲林地方法院刑事判決　　　　　　　　　　　　　九十三年度訴字第四二三號
　　公　訴　人　臺灣雲林地方法院檢察署檢察官
　　被　　　告　甲○○
右列被告因違反毒品危害防制條例案件，經檢察官提起公訴（九十三年度毒偵字第六
九四號）及當庭擴張犯罪事實，被告於準備程序進行中就被訴事實為有罪之陳述，由
本院合議庭裁定以簡式審判程序審理，判決如左：
    主  文
甲○○連續施用第壹級毒品，處有期徒刑壹年。扣案削尖吸管壹支沒收。
    事  實
一、甲○○前於民國八十七年間，因施用第一級毒品海洛因案件，經觀察、勒戒後，
    認有繼續施用毒品之傾向，為台灣板橋地方法院裁定令入戒治處所施以強制戒治
    ，嗣因戒治成效經評定為合格，復經該法院裁定停止戒治，所餘戒治期間付保護
    管束，於八十八年九月七日釋放出所，並於八十九年二月九日執行保護管束期滿
    ，由臺灣板橋地方法院檢察署檢察官於八十九年四月二十七日以八十九年度戒毒
    偵字第二八八號不起訴處分確定。詎仍不知悔改，未戒除毒癮，於前開強制戒治
    執行完畢釋放後五年內，又基於施用第一級毒品之概括犯意，自九十三年三月二
    十日前三、四天起至同年九月七日或八日止，連續在雲林縣口湖鄉○○村○○路
    二七號住處，以其所有之削尖吸管將第一級毒品海洛因放入香菸內點燃吸食煙霧
    之方式，施用海洛因多次，平均約四、五天即施用一次。嗣分別：(一)於九十三年
    三月二十日十七時二十分許，因另涉竊盜罪嫌，為警於雲林縣四湖鄉○○村○○
    ○段溪崙小段一三八號農舍查獲，經於同日解送台灣雲林地方法院檢察署檢察官
    訊問時，為該署法警於甲○○皮包內發現供施用海洛因使用之削尖吸管一支，經
    採尿送驗結果，呈「嗎啡陽性」反應；(二)於九十三年九月十日因另案解送台灣雲
    林第二監獄執行時，經採尿送驗結果，亦呈「嗎啡陽性」反應，而查悉上情。
二、案經臺灣雲林地方法院檢察署檢察官自動檢舉簽分偵查起訴暨公訴檢察官當庭擴
    張犯罪事實。
    理  由
一、右揭事實，業據被告甲○○於本院審理時坦承不諱，且有國防部憲兵司令部刑事
    鑑識中心鑑驗通知書、詮昕科技股份有限公司濫用藥物尿液檢驗報告各一份附卷
    及削尖吸管一支扣案可證，堪認被告之自白與事實相符。又被告前於八十七年間
    ，因施用第一級毒品海洛因案件，經觀察、勒戒後，認有繼續施用毒品之傾向，
    為台灣板橋地方法院裁定令入戒治處所施以強制戒治，嗣因戒治成效經評定為合
    格，復經該法院裁定停止戒治，所餘戒治期間付保護管束，於八十八年九月七日
    釋放出所，並於八十九年二月九日執行保護管束期滿，由臺灣板橋地方法院檢察
    署檢察官於八十九年四月二十七日以八十九年度戒毒偵字第二八八號不起訴處分
    確定等情，有前開不起訴處分書、台灣高等法院被告全國前案紀錄表各一份在卷
    可參。本件事證明確，被告於前開強制戒治執行完畢釋放後五年內，再犯本件施
    用第一級毒品之犯行，堪以認定。
二、查海洛因屬毒品危害防制條例第二條第二項第一款所列之第一級毒品，故核被告
    所為，係犯毒品危害防制條例第十條第一項之施用第一級毒品罪。被告各次持有
    毒品進而施用，其持有之低度行為應為施用之高度行為所吸收，不另論罪。被告
    先後多次施用第一級毒品之行為，時間緊接，方法相同，並觸犯構成要件相同之
    罪名，顯係基於概括犯意反覆為之，應依連續犯之規定論以一罪，並依法加重其
    刑。再者，檢察官雖僅就被告於九十三年三月二十日採尿時起回溯前七十二小時
    內之某時施用第一級毒品海洛因之犯行起訴，然如前所述，被告自該時起迄至九
    十三年九月七日或八日止，其間均有施用第一級毒品海洛因，且平均約四、五天
    即施用一次之事實，此部份雖未據檢察官起訴，惟與上開已起訴之施用第一級毒
    品海洛因之事實，具有連續犯裁判上一罪之關係，基於審判不可分之原則，均應
    為起訴效力所及，且亦經公訴檢察官當庭擴張犯罪事實，本院自應併予審究，附
    此敘明。爰審酌被告前有麻藥、煙毒、竊盜等前案紀錄，素行不佳；又不思其正
    值壯年，堪為社會大用之際，卻長期耽溺於戕身之物，且其前曾因施用毒品案件
    ，經觀察、勒戒後，認有繼續施用毒品之傾向，而續行強制戒治，卻仍未能戒除
    毒癮，藉詞止痛而再犯本件施用毒品案件，並以平均約四、五天即施用一次之頻
    率施用海洛因，顯見其對於毒品之依賴性甚高，自我把持、控制之能力亦顯不佳
    ；惟被告犯罪後於審判中坦承犯行，態度尚稱良好，以及學歷僅國小肄業，入獄
    前從事油漆工的工作，月入約新台幣二萬多元，尚有二名幼子待撫養等一切情狀
    ，爰量處如主文所示之刑，以資警惕。至扣案之削尖吸管一支為供被告施用毒品
    海洛因所用之物，並為被告所有，此業據被告供承在卷，並與一般施用毒品之常
    情相符，爰依刑法第三十八條第一項第二款規定沒收之。
三、據上論結，應依刑事訴訟法第二百七十三條之一第一項、第二百九十九條第一項
    前段，毒品危害防制條例第十條第一項，刑法第十一條前段、第五十六條、第三
    十八條第一項第二款，判決如主文。
本案經檢察官乙○○到庭執行職務。
中      華      民     國    九十三    年     十      月     二十九     日
            臺灣雲林地方法院刑事第五庭
                                            法  官  李明益
右正本證明與原本無異。
如不服本判決，應於判決送達後十日內向本院提出上訴狀( 應附繕本 )。
                                            書記官  莊正彬
中      華      民     國    九十三    年     十      月     二十九     日
附錄法條
毒品危害防制條例第十條第一項
毒品危害防制條例第十條
施用第一級毒品者，處六月以上五年以下有期徒刑。
施用第二級毒品者，處三年以下有期徒刑。
